【裁判字號】    91,易,1059
【裁判日期】    920206
【裁判案由】    竊盜
【裁判全文】
臺灣屏東地方法院刑事判決                        九十一年度易字第一五九號
    公  訴  人  臺灣屏東地方法院檢察署檢察官
    被      告  丙○○
    被      告  丁○○
  （即被告之妹）
右列被告因竊盜案件，經檢察官提起公訴（九十一年度偵字第三一五三號），暨聲請
併案辦理（九十一年度偵字第四五七九號）本院判決如左：
    主  文
丙○○連續竊盜，處有期徒刑月，如易科罰金，以佰元折算壹日。
    事  實
一、丙○○患有精神分裂症已達精神耗弱程度，為精神耗弱之人。其與戊○○及甲○○○互為認識之友人，竟意圖為自己不法之所有，並基於概括之犯意，連續於下
    列時間，竊取他人財物：
  (1)先於民國九十一年五月二日晚上某時，利用在屏東縣枋山鄉○○村○○路○段八
    十四巷一之二號戊○○住處住宿之機會，竊取戊○○所有珍珠項鍊一條、珍珠耳
    環二對、珍珠戒指一只、Ｋ金戒指二只、女用勞力士手一只、POLO牌女用手錶一
    只、玉飾項鍊二條、十字架項鍊一條、史努比項鍊一條、天珠首飾一條、都彭打
    火機一只、粉餅一盒、記事本四本、熊貓存錢筒一個、音樂隨身聽LUCKY牌一台
    、台電創業百週年紀念幣一枚（起訴書誤載為珍珠項鍊一組、耳環一隻、戒指一
    只、玉飾項鍊一條、打火機一只、紀念幣一枚）（價值約新台幣（下同）九萬九
    千元，均已發還戊○○）及戊○○之子己○○所有之勞力士男用手錶一隻（已發
    還己○○），得手後離去。
  (2)復以相同方法，於同年月四日十四時許，在屏東縣枋山鄉○○村○○路二十六巷
    十六號甲○○○之住處，竊取甲○○○所有SOUINID牌錄音機一台（價值三百五
    十元；已發還甲○○○），得手後離去。嗣於同日十八時三十分許戊○○發覺住
    處遭竊，囑咐己○○報警處理，為警於在屏東縣枋山鄉○○村○○路二十六巷查
    獲丙○○，並在該處附近空地查扣其平常使用之背包，起出上開失竊物品，始知
    上情。
  (3)再於同年八月二十四日二十時許，前往屏東縣枋寮鄉○○村○○路十一號之統一
    便利商店，假借購物之機會，竊取該店所販賣珍珍魷魚絲二包、楓藤梅洛紅酒二
    瓶、密妮吸油面紙一包（共價值二百九十八元；均發還辛○○），得手後藏放於
    內衣及紅色長褲左右口袋內，欲離開時為該店之負責人之夫辛○○所發現，而報
    警處理，並自其身上取出前述物品。
二、案經屏東縣警察局枋寮分局報請臺灣屏東地方法院檢察署檢察官偵查起訴暨聲請
    併案辦理。
    理  由
一、訊據被告丙○○雖坦承曾先後至被害人戊○○及甲○○○右揭住處；自其身上扣
    得珍珍魷魚絲、楓藤梅洛紅酒及密妮吸油面紙等物品之事實，惟矢口否認，有何
    竊盜之犯行，辯稱：己○○問我是否偷他們家的東西，所以我才主動替戊○○報
    警，警察在枋山鄉○○村○○路二十六巷十六號旁空地所查到三袋行李內所查到
    我的戶口名簿、相片、農會存款簿、身分證影本等資料，是我在九十年十二月底
    縣議員選舉前就遺失。我去統一超商買報紙，我要拿皮包時說要搜身，才從我身
    上搜出這些東西來，這些東西是我的朋友拿到枋寮醫院旁邊給我的，我不知道他
    的姓名，我剛認識沒有多次，他對我很好云云。惟查，
  (一)右開(1)(2)之事實迭據被害人戊○○、甲○○○及己○○分別於警訊、偵查中及本
    院審理時指述綦詳、並經證人即處理員警庚○○到庭證述無訛，復有贓物認領保
    管單三張、查獲現場照片暨失竊物相片十八張附卷可稽。另參酌警方在枋山鄉○○村○○路二十六巷十六號旁空地，所查到被告日常所使用行李袋內被告所有戶
    口名簿、相片、農會存款簿、身分證影本、戊○○、甲○○○及己○○所失竊上
    述物品，其中戶口名簿因遺失係被告親自於九十一年五月二日申請補領；而其所
    有農會存款簿及印鑑因遺失，由被告於九十一年五月十五日親自向枋山地區農會
    申請將存款簿及印鑑掛失止付之登記等節，有戶口名簿申請書、印鑑掛失暨更換
    印鑑申請書、單摺掛失止付申請暨新單摺補領書各一紙附卷可按。足見被告所辯
    渠所有戶口名簿及農會存款簿早已遺失，上開失竊物品非渠所竊取之辯詞，殊無
    可採，其事證明確，此部分竊盜犯行堪以認定。
  (二)前揭(3)之事實，業據被告於警局初訊時供承不諱，核與證人辛○○及證即處理警
    員乙○○分別於警訊、本院審理時證稱情節相符，復有贓物認領保管單一張及查
    獲相片四張附卷可參，被告於本院審判中翻異前詞，顯係卸責之詞，要無可採，
    其事證明確，此部分之竊盜犯行應堪認定。
二、核被告丙○○所為，係犯刑法第三百二十條第一項之普通竊盜罪。公訴人雖僅就
    事實欄(1)(2)之竊盜犯行提起公訴，惟其餘部分與前開論罪科刑部分，有連續犯之
    裁判上一罪關係，應為起訴效力所及，本院應併予審理，附此敘明。被告先後三
    次竊盜行為，時間緊接，所犯罪名相同，顯係基於概括之犯意為之，為連續犯，
    依刑法第五十六條之規定以一罪論，並加重其刑。又本院就被告犯罪時之精神狀
    態依職權將被告送請屏東屏安醫院進行鑑定結果，被告之智商係屬於邊緣性智商
    到輕度智能不足之間的程度，也因此被告之判斷能力與記憶力、抽象思考能力、
    計算能力皆顯著受損。被告之職業功能與社交功能也因此疾病而顯著不良。此外
    被告也長期有聽幻覺與視幻覺之症狀，此症狀會明顯干擾被告之行為、情緒與判
    斷能力，也因此被告多數時間處於精神不容易集中之狀態。因此推斷被告於案發
    當時之精神狀態應當是處於精神耗弱而尚未達到精神喪失之程度，此有該院九十
    一年十二月二十三日屏安醫字第○○○九五五號函所附之被告精神鑑定報告書一
    份在卷可稽。可見被告於犯本件竊盜行為時已達精神耗弱程度，為精神耗弱之人
    ，依法減輕其刑，並依規定先加後減之。爰審酌被告犯罪之動機、目的、手段平
    和、所竊得物品已返還被害人，所生危害不大、及否認犯行犯後態度不佳等一切
    情狀，量處如主文所示之刑，並諭知易科罰金之折算標準，以資懲儆。
據上論斷，應依刑事訴訟法第二百九十九條第一項前段，刑法第五十六條、第三百二
十條第一項、第十九條第二項、第四十一條第一項前段，罰金罰鍰提高標準條例第一
條前段、第二條，判決如主文。
中      華      民      國    九十二    年      二      月      六      日
                           臺灣屏東地方法院刑事第五庭
                                        法  官   楊萬益
右正本證明與原本無異。
如不服本判決應於收受本判決送達後十日內向本院提出上訴書狀，其未敘述上訴理由
者，並得於提起上訴後十日內向本院補提理由書狀（均須按他造當事人之人數附繕本
 ）「切勿逕送上級法院」
                                        書記官   呂坤宗
中    華    民    國     九十二      年      二      月       十      日
附錄本案論罪科刑法條全文：
刑法第三百二十條第一項：
意圖為自己或第三人不法之所有，而竊取他人之動產者，為竊盜罪，處五年以下有期
徒刑、拘役或五百元以下罰金。


司法院資訊處製作；財團法人民間司法改革基金會備份。
